【裁判字號】    95,聲,596
【裁判日期】    951215
【裁判案由】    返還擔保金
【裁判全文】
臺灣嘉義地方法院民事裁定  95年度聲字第596號
聲  請  人  甲○○
相  對  人  國華產物保險股份有限公司
代  表  人  財團法人保險事業發展中心
法定代理人  乙○○
上列聲請人聲請返還擔保金事件，本院裁定如下：
    主  文
本院九十五年度存字第二八○號提存事件聲請人所提存之擔保金
新臺幣肆萬元，准予返還。
聲請程序費用由相對人負擔。
    理  由
一、本件相對人法定代理人原為周國瑞，現已變更為乙○○，經
    聲明承受訴訟，有聲請人提出臺灣高等法院臺南分院95年度
    抗字第181號民事裁定為證，核無不合，合先敘明。
二、按訴訟終結後，供擔保人證明已定20日以上之期間，催告受
    擔保利益人行使權利而未行使者，或法院依供擔保人之聲請
    ，通知受擔保利益人於一定期間內行使權利並向法院為行使
    權利之證明而未證明者，法院應依供擔保人之聲請，以裁定
    命返還其提存物，民事訴訟法第104條第1項第3款定有明文
    。另依同法第106條，前開規定於其他依法令供訴訟上之擔
    保者準用之。
三、聲請意旨略以：聲請人與相對人間假扣押事件，聲請人前遵
    本院95年度裁全字第464號民事裁定，提供新臺幣40,000元
    為擔保，經本院95年度存字第280號提存事件提存後，聲請
    就相對人之財產為假扣押，並經本院95年度執全字第270號
    執行在案。茲因原假扣押裁定經臺灣高等法院臺南分院95年
    度抗字第181號民事裁定廢棄，原執行程序業經本院執行處
    依職權撤銷之；而兩造於本案訴訟中成立和解，並製作和解
    筆錄，訴訟已終結，嗣經聲請人定20日以上期間催告受擔保
    利益人即相對人行使權利，迄今逾期仍未行使，爰依法聲請
    返還上開提存擔保金等語，並提出假扣押裁定影本、提存書
    影本、和解筆錄影本、存證信函、掛號郵件收件回執等件為
    證。
四、聲請人上揭主張，本院依職權調閱本院95年度裁全字第464
    號、95度執全字第270號假扣押保全程序暨執行卷、95年度
    存字第280號擔保提存卷、95年度勞訴字第4號和解筆錄、臺
    灣高等法院臺南分院95年度抗字第181號等卷核閱屬實。又
    聲請人定20日以上期間催告相對人行使權利迄未行使等情，
    亦有存證信函及回執可證，揆諸首揭規定，聲請人返還提存
    物之聲請為有理由，應予准許。
五、依民事訴訟法第95條、第78條裁定如主文。
中    華    民    國    95    年    12    月    15    日
                  民事第一庭法  官  陳俞婷
以上正本係照原本作成。
如對本裁定抗告須於裁定送達後10日內向本院提出抗告狀。
中    華    民    國    95    年    12    月    18    日
                            書記官  林美足


司法院資訊處製作；財團法人民間司法改革基金會備份。
